# 请教：房地产企业甲方指定供应商的会计处理

提问人：fangwei 时间：2019-12-18 08:05:08
某建筑行业企业，主要材料由甲方指定供应商并谈好价格，施工方负责对接并签订三方供货协议，工程结算时，开票金额是包含了材料金额的，供应商开票亦是开给给施工方的，供应商货款由施工方委托甲方从应支付给施工方的工程款中支付给供应商，材料运送到施工现场后由施工方负责保管和使用。我的问题是：
问题 1 ：在供应商和采购价格都由甲方决定的这种情况下，施工方核算收入成本应不应该包含材料成本？即是否应该用净额法进行核算收入成本？
问题 2 ：供应商的销售应该是对甲方还是施工方呢？

回答人：chenyiwei
在供应商和采购价格都由甲方决定的这种情况下，施工方核算收入成本不应包含材料成本，即应该用净额法进行核算收入成本。此时供应商的销售客户是甲方。